臺灣臺中地方法院交通事件裁定　　　 100年度交聲字第1003號
原處分機關　交通部公路總局臺中區監理所豐原監理站
聲明異議人
即受處分人　大東煤氣有限公司
代　表　人　白佳佳
上列聲明異議人即受處分人因違反道路交通管理處罰條例事件，
對於交通部公路總局臺中區監理所豐原監理站民國100年3月18日
所為之處分（豐監稽違字第裁63-GG0000000號裁決書）聲明異議
，本院裁定如下：
    主    文
原處分撤銷。
大東煤氣有限公司不罰。
    理    由
一、原處分機關略以：聲明異議人即受處分人（下稱受處分人）
    大東煤氣有限公司所有車牌號碼0251-WG號自用一般小貨車
    ，於民國100年2月18日16時45分許，行經臺中市○○區○○
    路與開元路口處，因「載運危險物品瓦斯三角旗使用塑膠（
    非布料）」違規，為臺中市政府警察局大甲分局依違反道路
    交通管理處罰條例第29條第1項第3款規定舉發，本站認受處
    分人「裝載危險物品未依規定懸掛或黏貼危險物品標誌及標
    示牌」，於100年3月18日以豐監稽違字第裁63-GG0000000號
    裁決書，裁處受處分人罰鍰新臺幣（下同）3000元，並記汽
    車違規紀錄1次，於法並無不合等語。
二、聲明異議意旨略以：受處分人公司載運瓦斯的車輛均有懸掛
    三個角均30公分之紅色標識，並有標有危險物品各項標誌，
    受處分人公司之車輛所懸掛之三角旗幟是均為紅色帆布材質
    ，並無違規。
三、經查：
(一)、本件受處分人所有車牌號碼0251-WG號自用一般小貨車，於1
    00年2月18日16時45分許，行經臺中市○○區○○路與開元
    路口處，因「載運危險物品瓦斯三角旗使用塑膠（非布料）
    」違規，為臺中市政府警察局大甲分局依違反道路交通管理
    處罰條例第29條第1項第3款規定舉發等情，為受處分人所不
    爭執，並有臺中市警察局中市警交字第GG0000000號舉發違
    反道路交通管理事件通知單在卷可稽。
(二)、另臺中市政府警察局大甲分局100年3月2日中市警甲分交字
    第100004417號函併具體說明本件受處分人之違規情形：即
    一、受處分人未依規定設置布質三角紅旗危險標識，而使用
    塑膠材質，二、車頭亦依規定懸掛布質三角紅旗之危險標識
    ，而違反道路交通安全規則第84條第2項之規定，有前揭函
    文在卷可憑。
(三)、按汽車裝載時，有下列情形之一者，處汽車所有人新臺幣30
    00元以上9000元以下罰鍰，並責令改正或禁止通行：三、裝
    載危險物品，未請領臨時通行證、未依規定懸掛或黏貼危
    險物品標誌及標示牌、罐槽車之罐槽體未檢驗合格、運送人
    員未經專業訓練合格或不遵守有關安全之規定；車輛裝載危
    險物品應遵守下列事項：「二、車頭及車尾應懸掛布質三角
    紅旗之危險標識，每邊不得少於30公分」。道路交通管理處
    罰條例第29條第1項第3款、道路交通安全規則第84條第1項
    第2款分別定有明文。而前揭關於汽車裝載危險物品應懸掛
    布質三角紅旗危險標識之規定，其立法用意，無非在於使其
    他用路人得知該車輛所裝載者係危險物品，並促其在行進中
    應提高注意，以保護其他用路人之行車安全，又該條規定應
    懸掛「布質」三角紅旗，其目的應係為避免懸掛之三角旗幟
    因車輛高速行駛而撕裂或破碎（例如紙質、玻璃、壓克力等
    ），造成無法辨識或其他用路人之危險，故限定須為「布質
    」之三角紅旗始符合規定。然而，該條文雖謂「布質」，並
    未明定布料之種類為何，而以目前科技進步，除棉質可製成
    布料外，另帆布（即塑膠）或化學纖維等材質，亦可製成布
    料，是以在判斷本件是否符合上開條文所定之「布質」，應
    係以受處分人所懸掛之三角紅旗，是否在車輛高速行駛下仍
    耐於使用，且對其他用路人不致造成危險，並使其他用路人
    得知該旗幟懸掛之意義為是。而觀之本件卷附舉發照片之舉
    發車輛所懸掛之紅色旗幟，並參以上開舉發違反道路交通管
    理事件通知單上記載之「塑膠」，則本件受處分人車輛上所
    懸掛之紅色旗幟，應即受處分人所稱之帆布無訛。依一般生
    活經驗，帆布亦屬布質之一種，且質地尚屬堅固耐用，又審
    之受處分人車輛上所懸掛之紅色旗幟之帆布三角旗幟，亦足
    使用路人輕易辨識其用意，是以既然道路交通安全規則第84
    條第1項第2款並未限定「布質」之種類，解釋上尚無排除帆
    布之適用，且經本院具體審酌本件受處分人懸掛上開帆布之
    情狀，認受處分人尚無未依規定懸掛「布質」三角紅旗危險
    標識之情事。
(四)、另查，本件受處分人上開車輛之三角紅旗，係分別懸掛於車
    輛前方車頂上方及車尾處，有舉發照片在卷可憑。雖受處分
    人懸掛三角紅旗之位置並非車輛最前方之位置，然仍所在車
    輛偏前方車頂之位置，揆之前揭關於條文立法意旨之說明，
    本件受處分人懸掛三角紅旗於車輛偏前方車頂之位置，依其
    情形已足供其他用路人明顯辨識該車輛前方之三角紅旗，亦
    難謂受處分人違反道路交通安全規則第84條第1項第2款之規
    定。
(五)、綜上，原處分機關遽依道路交通管理處罰條例第29條第1項
    第3款規定予以裁罰受處分人罰鍰3000元，並記汽車違規紀
    錄1次，難認為允當，應認受處分人之異議為有理由，爰由
    本院將原處分撤銷，並改諭知受處分人不罰，以資適法。
四、據上論斷，應依道路交通管理處罰條例第87條第2項，道路
    交通事件處理辦法第19條前段，裁定如主文。
中    華    民    國  100    年     4     月    7    日
                      交通法庭  法  官  李慧瑜
上正本證明與原本無異。
如不服本裁定，應於送達後五日內，向本院提出抗告狀。
                                書記官  張雅慧
中    華    民    國  100    年     4     月    7    日